【裁判字號】    97,消債更,978
【裁判日期】    980324
【裁判案由】    更生事件
【裁判全文】
臺灣板橋地方法院民事裁定           97年度消債更字第978號
聲  請  人  甲○○
即債務人
代  理  人  李岳洋律師
上列當事人因消費者債務清理事件聲請更生，本院裁定如下：
    主  文
債務人甲○○自中華民國98年3月24日17時起開始更生程序。
命司法事務官進行本件更生程序。
    理  由
一、按債務人與金融機構協商成立者，不得聲請更生或清算。但
    因不可歸責於己之事由，致履行顯有重大困難者，不在此限
    ；次按法院開始更生程序之裁定，應載明其年、月、日、時
    ，並即時發生效力；又法官裁定開始更生或清算程序後，得
    命司法事務官進行更生或清算程序，消費者債務清理條例第
    151 條第 5項、第45條第 1項、第16條第 1項分別定有明文
    。
二、本件債務人聲請更生，核其主張略以：聲請人目前債務總金
    額為新臺幣（下同）0000000 元，緣聲請人因罹患關節退化
    症，而該病症並無復原之可能，只能盡力減緩其惡化，聲請
    人日後勢必因關節問題影響其工作能力，是聲請人具有不能
    清償債務之情事（第55頁），消費者債務清理條例施行前，
    曾於民國95年間依照中華民國銀行公會會員辦理消費金融案
    件無擔保債務協商機制，與其最大債權金融機構京城商業銀
    行股份有限公司達成協議，雙方約定聲請人自95年 9月起，
    分120期，利率4%，每月10日以24028元依各債權銀行債權金
    額比例清償各項債務，直至全部清償為止，而聲請人原服役
    於軍方陸軍憲兵科，工作及收入均穩定，與京城銀行達成協
    商後亦正常繳款並無任何拖欠拒繳之紀錄，然聲請人因醫生
    診斷左踝外側韌帶斷裂且關節退化不宜久站，致聲請人只好
    於96年 8月退伍，職業軍人生涯就此結束，嗣因現在經濟不
    景氣，聲請人無法找到穩定的工作，造成生活支出大於收入
    ，無法維持生活基本所需，因此，聲請人毀諾具有不可歸責
    於己事由，且其無擔保或無優先權之債務總額未逾1200萬元
    ，復未經法院裁定開始清算程序或宣告破產，懇請鈞院裁定
    開始更生等語。
三、查聲請人之主張，據其財團法人金融聯合徵信中心債權人清
    冊、無擔保債務還款計劃、郵局帳號為00000000000000號郵
    政存簿儲金簿、高雄榮民總醫院診斷證明書（第33頁）、郵
    局客戶歷史交易清單、國軍軍官軍職基本資料暨專長授予證
    明、陸海空軍軍官退伍令（第57至58頁）及京城銀行97年 1
    月12日民事陳報狀在卷可稽，是聲請人因罹患關節退化症致
    不得不申請退伍，整體收入減少，因而無法履行協商條件導
    致毀諾協商條件乙節，核屬協商成立後新生且非可預見之情
    節，自屬不可歸責於己致履行顯有重大困難之事由，又本件
    查無聲請人有本條例第6條第 3項、第8條或第46條各款所定
    駁回更生聲請之事由存在，則其聲請更生，應屬有據，爰依
    首開規定命司法事務官進行本件更生程序，裁定如主文。
中    華    民    國    98    年    3     月    24    日
              民事第三庭    法      官  陳映如
上為正本係照原本作成
本件不得抗告
本裁定已於98年3月24日下午5時公告。
中    華    民    國    98    年    3     月    24    日
                            書  記  官  李錦輝


司法院資訊處製作；財團法人民間司法改革基金會備份。
